【裁判字號】    97,訴,1712
【裁判日期】    970603
【裁判案由】    違反槍砲彈藥刀械管制條例
【裁判全文】
臺灣臺中地方法院刑事判決              97年度訴字第1712號
公  訴  人  臺灣臺中地方法院檢察署檢察官
被      告  甲○○
選任辯護人  蔡嘉容律師
上列被告因違反槍砲彈藥刀械管制條例案件，經檢察官提起公訴
（97年度偵字第1850號），本院判決如下：
    主    文
甲○○未經許可，持有可發射彈丸具有殺傷力之空氣長槍，處有
期徒刑壹年捌月，併科罰金新臺幣陸萬元，罰金如易服勞役，以
新臺幣壹仟元折算壹日。緩刑肆年，緩刑期內付保護管束，並應
向指定之公益團體、地方自治團體或社區提供貳佰肆拾小時之義
務勞務，扣案之瓦斯空氣長槍壹枝（槍枝管制編號：00000
00000號）、鋼珠壹瓶均沒收。
    犯罪事實
一、甲○○於民國（下同）94年7月至8月間某日，透過網際網路
    聯絡方式，以新臺幣（下同）2萬5千元之代價，向年籍、身
    分不詳之網路賣家購得殺傷力之瓦斯空氣長槍1支（槍枝管
    制編號：0000000000號）、鋼珠1瓶，並與該賣家在國道1
    號大雅交流道附近道路完成交易，基於持有空氣槍之犯意，
    未經許可持有上揭瓦斯空氣長槍、鋼珠1瓶，將之放置於臺
    中縣大雅鄉○○村○○○街105號住處之倉庫內，嗣於96年12
    月4日19時20分許，為警持搜索票在甲○○上開住處查獲，
    並扣得上開空氣長槍1枝及甲○○所有用以填裝上開長槍之
    鋼珠1瓶，而查悉上情。
二、案經臺中市警察局報請臺灣臺中地方法院檢察署檢察官偵查
    起訴。
    理    由
一、本案供述證據之證據能力之說明：按「被告以外之人於審判
    外之陳述，雖不符前4條（指刑事訴訟法第159條之1至第159
    條之4）之規定，而經當事人於審判程序同意作為證據，法
    院審酌該言詞陳述或書面陳述作成之情況，認為適當者，亦
    得為證據」，又「當事人、代理人或辯護人於法院調查證據
    時，知有第159條第1項不得為證據之情形，而未於言詞辯論
    終結前聲明異議，視為有前項之同意」，刑事訴訟法第159
    條之5第1項、第2項亦有明文。本件被告就檢察官提出之證
    人蕭雅真供述證據之證據能力，未於言詞辯論終結前聲明異
    議，自視為同意，合先敘明。
二、訊據被告甲○○對於上揭未經許可持有空氣槍之犯行於警詢
    、偵訊及本院均坦承不諱，並經證人蕭雅真於警訊中證述明
    確，復有具殺傷力之空氣長槍1支、鋼珠1瓶扣案可稽，再上
    開瓦斯空氣長槍1支、鋼珠1瓶經送內政部警政署刑事警察局
    以性能檢驗法、動能測試法鑑驗，鑑定結果認：「一、送鑑
    空氣槍壹枝（槍枝管制編號0000000000) ，認係氣體動力式
    槍枝，以外接高壓鋼瓶內氣體為發射動力，經以彈丸測試3
    次，其中彈丸最大發射速度為187公尺/秒，計算其動能為36
    焦耳，經換算其單位面積動能為73焦耳/平方公分。」等語
    ，有內政部警政署刑事警察局於97年2月12日出具之刑鑑字
    第0960197117號槍彈鑑定書附卷可稽，足認被告自白與事實
    相符，本件事證明確，被告上揭犯行堪予認定。
三、核被告甲○○所為，係違反槍砲彈藥刀械管制條例第8條第4
    項之未經許可持有空氣槍罪。查被告未經許可持有空氣槍1
    支，持有槍枝之動機為好奇，僅在家中自娛，並未持該槍枝
    出外，實害危險不大，且其已婚，有正當職業，與持有制式
    或改造手槍甚持之犯案者，危害社會治安之程度自有不同，
    衡之槍砲彈藥刀械管制條例第8條第4項之法定刑為「3年以
    上10年以下有期徒刑，併科新臺幣700萬元以下罰金」，倘
    科以被告該法定最低之刑，被告將入囹圄時間長達3年，待
    產中之妻子及幼子無人照料，工作、人際關係因之有污點，
    對其家庭之影響甚鉅，實與其犯本案對社會所造成之危害，
    比例並不相當，參諸本院科處如主文所示之義務勞務及保護
    管束，更足達到使其自新效果，亦與刑罰懲罰、教化人心之
    宗旨並不相悖，綜上而認，科以法定最低刑度，尚嫌過重，
    情輕法重，其情狀尚堪憫恕，依刑法第59條之規定，酌量減
    輕被告之刑。爰審酌槍枝氾濫之情形將影響社會之治安，被
    告明知其持有空氣槍係違法行為，竟仍持有具殺傷力之瓦斯
    空氣長槍1支及鋼珠1瓶，惟其尚未因此造成公眾或他人之現
    實惡害，惟持有空氣槍對社會治安仍具有潛在之危害，暨其
    本件犯後坦承犯行，態度良好等一切情狀，量處如主文所示
    之刑，並就併科罰金部分諭知易服勞役之折算標準，以示懲
    儆。末查，被告未曾受有期徒刑以上刑之宣告（被告雖於97
    年5月29日因被告違反著作權法案件經判處有期徒刑6月，得
    易科罰金，有本院豐原簡易庭97年豐簡字第436號判決1份在
    卷可憑，惟上開案件尚未確定），有台灣高等法院被告前案
    紀錄表1份在卷可憑，被告坦承犯行，深具悔意，其經此教
    訓，當知警惕而無再犯之虞，本院綜核各情，所宣告之刑，
    認以暫不執行為適當，併予宣告如主文所示之緩刑，以啟自
    新，又被告持有上開違禁槍枝造成對社會潛在之危害，本院
    審酌其犯罪情狀，認其應於緩刑期內向指定之公益團體、地
    方自治團體或社區提供如主文所示時數之義務勞務，及宣告
    於緩刑期間應付保護管束，用以回饋社會，勉勵自新。復查
    本案被告甲○○於97年間因違反著作權法案件經本院豐原簡
    易庭判處有期徒刑6月，得易科罰金，尚未確定，已如前述
    ，上開緩刑是否受影響，端視上開簡易判決處刑之結果是否
    符合刑法第75條或75條之1之規定，本院僅就本案之情狀，
    依法為上開主文之諭知，附此敘明。
四、扣案具殺傷力之空氣長槍1支（槍枝管制編號0000000000）
    ，係被告持有之違禁物，爰依刑法第38條第1項第1款規定宣
    告沒收；扣案之鋼珠1瓶，係被告所有供持有上開空氣長槍
    所用之物，業據被告自承在卷，爰依同法第38條第1項第2款
    宣告沒收。
據上論斷，應依刑事訴訟法第299條第1項前段，槍砲彈藥刀械管
制條例第8條第4項，刑法第11條前段、第59條、第38條第1項第1
、2款、第42條第3項、第74條第1項第1款、第2項第5款、第93條
第1項第2款，判決如主文。
中    華    民    國    97    年    6    月    3     日
                   刑事第七庭  審判長法  官 陳如玲
                                     法  官 高文崇
                                     法  官 張清洲
上正本證明與原本無異。
如不服本判決，應於收受送達後10日內向本院提出上訴書狀（應
敘述具體理由並附繕本）。
上訴書狀如未敘述理由，應於上訴期間屆滿後20日內補提理由書
於本院。
                                     書記官 童淑芬
中    華    民    國    97    年    6    月    3     日
附錄論罪科刑法條
槍砲彈藥刀械管制條例第8條：
未經許可，製造、販賣或運輸鋼筆槍、瓦斯槍、麻醉槍、獵槍、
空氣槍或第4條第1項第1款所定其他可發射金屬或子彈具有殺傷
力之各式槍砲者，處無期徒刑或5年以上有期徒刑，併科新臺幣
1千萬元以下罰金。
未經許可，轉讓、出租或出借前項所列槍枝者，處5年以上有期
徒刑，併科新臺幣 1 千萬元以下罰金。
意圖供自己或他人犯罪之用，而犯前二項之罪者，處無期徒刑或
7 年以上有期徒刑，併科新臺幣 1 千萬元以下罰金。
未經許可，持有、寄藏或意圖販賣而陳列第1項所列槍枝者，處3
年以上10 年以下有期徒刑，併科新臺幣 700 萬元以下罰金。
第1項至第3項之未遂犯罰之。


司法院資訊處製作；財團法人民間司法改革基金會備份。
